【裁判字號】    88,易,397
【裁判日期】    890608
【裁判案由】    竊盜等
【裁判全文】
臺灣花蓮地方法院刑事判決                       八十八年度易字第三九七號
    公  訴  人  臺灣花蓮地方法院檢察署檢察官
    被      告  丙○○
右列被因竊盜等案件，經檢察官提起公訴（八十八年度偵字第一七○六號、一七九○
號），本院判決如左：
    主  文
丙○○共同攜帶兇器竊盜，累犯，處有期徒刑拾月。又收受贓物，累犯，處有期徒刑
伍月。應執行有期徒刑壹年參月。
    事  實
一、丙○○有多次違反麻醉藥品管理條例之前科紀錄，其中一次於民國八十二年間，
    因違反麻醉藥品管理條例案件，經本院判處有期徒刑七月確定，於八十四年一月
    二日執行完畢，仍不知悔改，又為下列犯行：
  (一)丙○○夥同綽號「阿奈」之已成年不詳姓名男子，共同意圖為自己不法之所有，
    並基於犯意聯絡，於八十八年三月二十二日晚間二十時許，由「阿奈」攜帶不知
    何人所有、客觀上足對人之生命、身體、安全構成威脅而具有危險性之鉗子一支
    （未扣案），至花蓮縣吉安鄉○○路○段三○二號戊○○所開設、夜間無人居住
    之力霸修理廠內，由丙○○在外負責把風，「阿奈」持鉗子一支入內竊取辛○○
    所有、車號ＪＣ─四九六六號自用小客車車牌二面，得手後丙○○即將竊得之車
    牌懸掛在周鼎傑向宗達小客車租賃公司（下稱宗達公司）租用、周鼎傑又出借予
    丙○○之車號ＦＦ─四五四二號自用小客車上。嗣因該車於八十八年三月二十六
    日下午十七時許發生車禍遭棄置，而為宗達公司負責人劉文宗尋回，始報警循線
    查獲。
  (二)丙○○另基於收受贓物之犯意，於八十八年三月底四月初某日，在花蓮市民光一
    七七號附近某處，明知乙○○之已成年友人（年籍不詳）所出借之懸掛ＦＰ─○
    七七二號車牌之自用小客車來歷不明，係屬贓物（該車原車牌號碼為ＨＵ─四七
    三八號，為甲○○所有，於八十八年三月二十一日晚間二十一時許，在花蓮縣新
    城鄉○里村○里路一一五號前遭竊），仍予收受使用。嗣於八十八年四月五日，
    丙○○駕駛該車停放於花蓮縣吉安鄉○○村○○○街九七巷口，為車主甲○○發
    現該車而報警查獲。
二、案經花蓮縣警察局、花蓮縣警察局吉安分局移請台灣花蓮地方法院檢察署檢察官
    偵查起訴。
    理  由
一、右揭事實，有下列事證證明屬實：
  (一)就犯罪事實(一)部分：訊據被告丙○○矢口否認有何竊盜犯行，辯稱伊於八十八年
    三月二十一日在花蓮市○○街附近向周鼎傑借用ＦＦ─四五四二號車使用（該車
    為周鼎傑向宗達公司所租），並於翌日（二十二日）晚間八時許駕駛該車載「阿
    奈」到力霸修理廠，「阿奈」說要到修理廠內取下他送修車的車牌，伊就在外等
    候，不知「阿奈」要竊取車牌，之後「阿奈」將取得之車牌放在車上未帶走，同
    年月二十三日己○○向伊借車使用，應該是己○○將ＪＣ─四九六六號車牌懸掛
    在該車上的云云。惟查：右揭事實，已據被告在警局中坦承「阿奈」提議要去竊
    車牌，伊即載「阿奈」到力霸修理廠，「阿奈」使用鉗子，竊得ＪＣ─四九六六
    號車牌，得手後伊就將ＦＦ─四五四二號車牌卸下，換上ＪＣ─四九六六號車牌
    ，並將ＦＦ─四五四二號車牌棄置於吉安鄉豐田村與溪口村中間台九線旁等情不
    諱（警訊卷一至二頁），並於檢察官偵訊中坦承伊知道「阿奈」去偷車牌，伊在
    車上等等情（偵查卷十二頁），復經被害人辛○○、證人戊○○、劉文宗證稱綦
    明，又有贓證物品認領保管收據一紙附卷可稽。而被告在警訊、偵查中詳實之自
    白，已有前開事證可為佐證，且經製作警訊筆錄之警員證稱警訊筆錄均依照被告
    於警局中之陳述記載，此有證人即花蓮縣警察局刑警隊偵查員丁○○於本院結證
    屬實（本院卷五四至五五頁），另查己○○則否認有向被告借用前開ＦＦ─四五
    四二號車，已經證人己○○於本院訊問時證述甚明（本院卷七九至八十頁），足
    見被告在警訊、偵查中所為之自白，顯與事實相符，得為裁判之基礎，其事後翻
    異上開自白所為之辯解，即非可採。此部分事證明確，被告犯行已堪認定。
  (二)就犯罪事實(二)部分：訊據被告丙○○矢口否認有何收受贓物犯行，辯稱伊向乙○○借車時，乙○○稱該車是其所有，伊不知是贓車，向乙○○借車時有友人庚○○陪同云云。惟查：右揭事實，已據被告於警訊、偵查及本院訊問時坦承有向友
    人「文章」借用該車使用，嗣經警查獲等情不諱，並經被害人甲○○於警訊中證
    稱甚詳，復有贓證物品認領保管收據、車籍作業系統─查詢認可資料、車輛竊盜
    、車牌失竊資料個別查詢報表─查詢車輛認可資料各一份、照片二張足憑。而被
    告亦坦承向乙○○借車時，並未向其索取行車執照（本院卷八七頁），再者，被
    告始終無法提出「乙○○」之確實年籍資料以利本院傳喚，其於警局時初供稱係
    向「文章」之人所借，於檢察官偵訊時改稱係向「吳文章」（後又改口稱係「乙○○」，原住鳳林鎮林榮，現住花蓮市民光）之人所借，經檢察官查詢轄區內名
    為「吳文章」、「乙○○」之人並調取口卡資料後，提示予被告，被告稱所調取
    口卡上之「吳文章」並非借車之「文章」，及其中一名「乙○○」即為借車予伊
    之人，再經檢察官傳喚該名「乙○○」到庭供被告辨認，被告又予否認，該乙○○亦稱不認識被告等情，有口卡資料、訊問筆錄、花蓮縣警察局八十八年五月二
    十一日函及所附「吳文章」口卡資料一份（偵查卷十五、十六頁）足參，另經本
    院再調閱轄區內名「乙○○」之人之口卡資料供被告辨認，被告亦稱均非其所指
    之友人，則被告顯然無法提供實際出借者之詳細資料，而被告向人借車使用，既
    未索取該車之行車執照，亦無從尋得借車人以歸還該車，其借車過程顯與常情有
    違，對於借得之車來歷不明，係屬贓車乙節，應屬明知。此外，證人庚○○並未
    陪同被告向乙○○借車，此經證人庚○○於本院訊問時證稱綦明（本院卷八一至
    八二頁），是其前開所辯，應為事後卸責之詞，並不可採。此部分事證亦明，被
    告犯行洵堪認定。
二、核被告丙○○所為，係犯刑法第三百二十一條第一項第三款之攜帶兇器竊盜罪及
    同法第三百四十九條第一項收受贓物罪。被告就所犯攜帶兇器竊盜罪部分，與已
    成年不詳姓名綽號「阿奈」之人有犯意聯絡及行為分擔，均為共同正犯。又被告
    所犯二罪間，犯意個別，行為互殊，應予分論併罰。再者，被告曾有如犯罪事實
    欄所載之犯罪科刑執行情形，此有本院被告全國前案紀錄表一份在卷可參，其受
    有期徒刑執行完畢後，五年以內再犯有期徒刑以上之本罪，為累犯，應依法加重
    其刑。爰審酌被告已有多次前科記錄（有前開前案記錄表一份足按），素行不佳
    ，為掩飾車輛來源，而為本件竊盜犯行，復為一己之便，收受贓車使用，所生危
    害非輕，暨其犯罪手段、智識程度及犯罪後仍予否認，不知錯誤等一切情狀，各
    量處如主文所示之刑，並定應執行刑。末查共犯「阿奈」為本件竊盜犯行所使用
    之鉗子一支並未扣案，雖為供本件犯罪所用之物，然不能證明為被告丙○○或「
    阿奈」所有，本院自無從宣告沒收，附此敘明。
據上論斷，應依刑事訴訟法第二百九十九條第一項前段，刑法第二十八條、第三百二
十一條第一項第三款、第三百四十九條第一項、第四十七條、第五十一條第五款、罰
金罰鍰提高標準條例第一條前段，判決如主文。
中      華      民      國      八  十  九      年    六    月    八    日
                                臺灣花蓮地方法院刑事庭
                                    法  官  楊  碧  惠
右正本證明與原本無異。
如對本判決不服，應於送達後十日內，向本院提出上訴狀。（應抄附繕本）告訴人或
被害人如對於本判決不服者，應具備理由請求檢察官上訴，其上訴期間之計算係以檢
察官收受判決正本之日期為準。
                                    法院書記官
中      華      民      國       八 十 九     年     六    月    十二   日
附錄本判決論罪之法律條文：
刑法第三百二十一條：
犯竊盜罪而有左列情形之一者，處六月以上五年以下有期徒刑：
一、於夜間侵入住宅或有人居住之建築物、船艦或隱匿其內而犯之者。
二、毀越門扇、牆垣或其他安全設備而犯之者。
三、攜帶兇器而犯之者。
四、結夥三人以上而犯之者。
五、乘火災、水災或其他災害之際而犯之者。
六、在車站或埠頭而犯之者。
前項之未遂犯罰之。
刑法第三百四十九條：
收受贓物者，處三年以下有期徒刑、拘役或五百元以下罰金。
搬運、寄藏、故買贓物或為牙保者，處五年以下有期徒刑、拘役或科或併科一千元以
下罰金。
因贓物變得之財物，以贓物論。


司法院資訊處製作；財團法人民間司法改革基金會備份。
